臺灣花蓮地方法院刑事判決　　　　　　　　　　　　　九十三年度易字第一一四號
　　公　訴　人　臺灣花蓮地方法院檢察署檢察官
　　被　　　告　甲○○
　　選任辯護人　林武順律師
右列被告因違反毒品危害防制條例案件，經檢察官提起公訴（九十三年度毒偵字第三
三四號），被告於本院準備程序進行中，就被訴犯罪事實為有罪之陳述，經本院合議
庭裁定改行簡式審判程序審理後，本院判決如左：
    主  文
甲○○施用第二級毒品，累犯，處有期徒刑柒月。
    事  實
一、甲○○前於民國（下同）八十八年間因施用第二級毒品安非他命案件，經送觀察
    、勒戒後，認無繼續施用毒品之傾向，由臺灣花蓮地方法院檢察署（下稱花蓮地
    檢署）檢察官於八十八年五月十三日以八十八年度偵緝第五一號為不起訴處分確
    定；又於九十年間因施用第二級毒品安非他命，經送觀察、勒戒後，認有繼續施
    用毒品之傾向，由本院裁定施以強制戒治，所涉刑罰部分，經花蓮地檢署檢察官
    於九十年十月二十六日以九十年度毒偵緝字第一九九號聲請簡易判決處刑，由本
    院於九十一年三月二十七日以九十年度玉簡字第五四號刑事簡易判決處有期徒刑
    六月，併得易科罰金確定，而於九十一年十一月十二日易科罰金執行完畢；再於
    前案保護管束期滿後因施用第二級毒品案件，經本院於九十二年十二月五日以九
    十三年度易字第一四三號刑事判決處有期徒刑八月確定在案。詎其猶不知悔改，
    竟基於施用第二級毒品之犯意，於九十三年五月一日往前回溯九十六小時內之某
    時許，在花蓮縣壽豐鄉○○村○○○段八號住處，施用第二級毒品安非他命一次
    ，嗣於同年五月一日入花蓮看守所執行上開案件時，經採集其尿液送檢驗，其結
    果呈安非他命/甲基安非他命陽性反應，始知悉上情。
二、案經臺灣花蓮看守所報請花蓮地檢署檢察官偵查起訴。
    理  由
一、右開事實，業據被告甲○○於本院審理時自白不諱，且被告於前開時間採集之尿
    液經送驗，其結果均呈安非他命/甲基安非他命陽性反應乙節，亦有慈濟大學濫
    用藥物檢驗中心檢驗總表、臺灣花蓮看守所暨附設分監收容人尿液檢驗名冊、臺
    灣看守所收容人尿液採集確認書各乙份及扣押之尿液照片一幀附卷可佐；又被告
    於八十八年間，因施用毒品案件，經觀察、勒戒後因無繼續施用之傾向，由花蓮
    地檢署檢察官於八十八年五月十三日以八十八年度偵緝字第五一號不起訴處分確
    定；復於九十年間因施用第二級毒品，經觀察、勒戒後因有繼續施用之傾向，由
    花蓮地檢署檢察官依本院裁定令入戒治處所施以強制戒治，並聲請簡易判決處刑
    ，經本院於九十一年三月二十七日以九十年度玉簡字第五四號刑事簡易判決處有
    期徒刑六月確定；再於前案保護管束期滿後因施用第二級毒品案件，經本院於九
    十二年十二月五日以九十三年度易字第一四三號刑事判決處有期徒刑八月確定在
    案等情，此有臺灣高等法院被告全國前案紀錄表及本院九十二年度易字第一四三
    號刑事判決書各乙份附卷可稽。故被告之自白核與事實相符，應堪予採信。是本
    件事證已臻明確，被告犯行洵堪認定，應予依法論科。
二、按施用毒品經觀察、勒戒或強制戒治執行完畢釋放後，五年後再施用毒品，應適
    用毒品危害防制條例第二十條第一、二項之規定，同條例第二十條第三項定有明
    文。經查，被告甲○○於八十八年間因施用第二級毒品安非他命案件，經送觀察
    、勒戒後，認無繼續施用毒品之傾向，由花蓮地檢署檢察官於八十八年五月十三
    日以八十八年度偵緝第五一號為不起訴處分確定；又於九十年間因施用第二級毒
    品安非他命，經送觀察、勒戒後，認有繼續施用毒品之傾向，由本院裁定施以強
    制戒治，所涉刑罰部分，經花蓮地檢署檢察官於九十年十月二十六日以九十年度
    毒偵緝字第一九九號聲請簡易判決處刑，由本院於九十一年三月二十七日以九十
    年度玉簡字第五四號刑事簡易判決處有期徒刑六月，併得易科罰金確定，而於九
    十一年十一月十二日易科罰金執行完畢；再於前案保護管束期滿後因施用第二級
    毒品案件，經本院於九十二年十二月五日以九十三年度易字第一四三號刑事判決
    處有期徒刑八月確定在案，已如前述，則本件檢察官起訴被告施用第二級毒品，
    符合上開規定，合先敘明。又查，安非他命依毒品危害防制條例第二條第一項第
    二款之規定係屬第二級毒品，核被告所為，係犯毒品危害防制條例第十條第二項
    之施用第二級毒品安非他命罪。又被告持有第二級毒品安非他命供己施用，則其
    持有之低度行為，為施用毒品之高度行為所吸收，不另論罪。末查，被告前於九
    十年間因施用第二級毒品案件，經本院以九十年度玉簡字第五四號刑事簡易判決
    處有期徒刑六月確定，並於九十一年十一月十二日易科罰金執行完畢乙節，此有
    臺灣高等法院被告全國前案紀錄表乙份在卷可考，其受有期徒刑之執行完畢後，
    五年以內再犯本件有期徒刑以上之罪，為累犯，應依刑法第四十七條加重其刑。
    爰審酌被告前因施用毒品犯行，經觀察、勒戒後，仍不知悔悟，故態復萌，再次
    施用毒品，無視於毒品對於自身健康之戕害及國家對於杜絕毒品犯罪之禁令，惟
    審酌被告犯後坦承犯行，態度尚佳，及施用毒品者均具有相當程度之生理成癮性
    及心理依賴性，戒除不易，且犯罪心態與一般刑事犯罪之本質不同，非難性較低
    等一切情狀，量處如主文所示之刑，以資懲儆。
據上論斷，應依刑事訴訟法第二百九十九條第一項前段，毒品危害防制條例第十條第
二項，刑法第十一條前段、第二條第一項前段、第四十七條，判決如主文。
本案經檢察官李子春到庭執行職務。
中      華      民      國    九十三    年      十      月    十五      日
                              臺灣花蓮地方法院刑事第三庭
                                  法    官   饒  金  鳳
右正本證明與原本無異。
如對本判決不服，應於送達後十日內，向本院提出上訴狀。（應抄附繕本）告訴人或
被害人如對於本判決不服者，應具備理由請求檢察官上訴，其上訴期間之計算係以檢
察官收受判決正本之日期為準。
附錄本案論罪科刑之法律條文：
毒品危害防制條例第十條：
施用第一級毒品者，處六月以上五年以下有期徒刑。
施用第二級毒品者，處三年以下有期徒刑。
                                  法院書記官
中      華      民      國    九十三    年      十      月    十五      日
